Angela Boccadamo

Curriculum Vitae

Contatti (+39) 348 407 2956 ⊠ imma2110@hotmail.com



Profilo

Durante il mio percorso ho ricoperto ruoli di responsabilità, maturato esperienza internazionale e sviluppato capacità di teamworking e interfacciamento con i clienti principalmente nell'ambito GDO e ristorazione. Le mie principali qualità includono precisione, affidabilità e solarità.

Informazioni personali

cittadinanza italiana

nome e cognome Angela Boccadamo data e luogo di nascita 21 ottobre 1965 | Brindisi, Italia residenza Via Felice Matteucci 9, 72100, Brindisi

patente di guida cat. B, automunita

Esperienze lavorative

Giu. 2021 - Set. 2022 • Chef de Rang presso Guna Beach (Brindisi)

Impiegata come responsabile ai tavoli con ruoli di coordinazione della sala, accoglienza clienti, servizio al tavolo, interprete per la clientela estera e training di colleghi junior.

Ott. 2020 - Mar. 2021 • Banconista presso Supermercato DOK (Brindisi) Impiegata come adddetta al reparto salumeria nel settore GDO.

Giu. 2018 - Set. 2019 • Chef de Rang presso Ristorante-Pizzeria Le Pavoncelle (Villasimius, Cagliari) Impiegata come responsabile ai tavoli con ruoli di coordinazione della sala, accoglienza clienti, servizio al tavolo, interprete per la clientela estera e training di colleghi junior.

Mar. 2016 - Ago. 2018 • Cameriera presso Ristorante-Pizzeria Su Forreddu (Villasimius, Cagliari) Impiegata come cameriera addetta all'accoglienza clienti, servizio ai tavoli, sporzionatura di pesce e sommelier.

Mar. 2015 - Ott. 2015 • Cameriera presso Ristorante-Pizzeria, Tiburon Beach (Marsala, Trapani) Impiegata come cameriera addetta all'accoglienza clienti, servizio ai tavoli e interprete verso turisti.

Mar. 2013 - Ago. 2013 • Cameriera presso Ristorante – Pizzeria, Sale e Pepe (Übach-Palenberg - Germania) Impiegata come cameriera addetta all'accoglienza clienti, servizio ai tavoli e interprete verso turisti.

Gen. 2008 - Set. 2011 • Responsabile di settore presso NATEX (Geilenkirchen, Germania) Impiegata presso quocery store all'interno di base NATO come manager e supervisore del settore italiano e internazione per acquisti, organizzazione di eventi culinari e presentazione in stand di nuovi prodotti finalizzata alla conoscenza del prodotto verso i clienti.

Mar. 2004 - Giu. 2007 • Venditrice presso Star Dust (Marsala, Trapani)

Impiegata come rappresentante di vendita per prodotti di bellezza e cosmesi per la cura di viso e corpo.

Gen. 1989 - Mag. 1991 • Banconista presso Supermercato Sidis (Brindisi)

Impiegata come adddetta al reparto salumeria nel settore GDO.

Titoli di studio

Giu. 1980 · Diploma di Scuola Media presso Scuola Media Dante Alighieri (Brindisi)

Conoscenze linguistiche

Italiano Madrelingua Inglese Intermedio

Competenze informatiche

Sistemi operativi Conoscenza di sistema operativo Windows e pacchetto Office (Word, Excel, etc).

Competenze extra

- Ottime competenze comunicative interne (versolo staff) ed esterne (verso clienti e turisti) acquisite durante le esperienza di venditrice e chef de rang.
- Ottime competenze organizzative e predisposizione a lavorare in team, attitudine ai rapporti interpersonali, spirito di adattamento e flessibilità.

Hobby

Appassionata di storia, ballo e culture internazionali.

La sottoscritta è a conoscenza che, ai sensi dell'art. 26 della legge italiana 15/68, le dichiarazioni mendaci, la falsità negli atti e l'uso di atti falsi sono puniti ai sensi del codice penale e delle leggi speciali. Inoltre, la sottoscritta autorizza al trattamento dei dati personali, in conformità alle disposizioni della legge sulla privacy (D.L.196/03 e regolamento UE 2016/679).

Firma: Formal Column Co

Brindisi | December 10, 2022